臺灣板橋地方法院交通事件裁定　　　 　96年度交聲字第257號
原處分機關　交通部公路總局臺北區監理所
異　議　人
即受處分人　甲○○
上列異議人即受處分人因違反道路交通管理處罰條例案件，對於
交通部公路總局臺北區監理所中華民國96年2月13日以北監自裁
字裁40-Z00000000號所為之處分（原舉發案號：內政部警政署國
道公路警察局公警局交字第Z00000000號），聲明異議，本院裁
定如下：
    主  文
異議駁回。
    理  由
一、原處分意旨略以：異議人即受處分人甲○○於民國九十五年
    十月七日下午三時十分許，駕駛車號Ｎ６－２９５８號自用
    小客車，行經國道一號公路一七三點九九公里處（臺中市境
    內）北向車道時，因未依規定與前車保持安全距離違規，並
    因此與前方車輛追撞，經內政部警政署國道公路警察局第三
    警察隊當場舉發，原處分機關遂於九十六年二月十三日以北
    監自裁字裁４０－Ｚ00000000號違反道路交通管理
    事件裁決書，依道路交通管理處罰條例第三十三條第一項第
    二款、第六十三條第一項第一款之規定，裁處異議人罰鍰新
    臺幣（下同）六千元，並記違規點數一點。
二、本件異議人則以：案發當時係因伊前方車輛自左側違規超車
    ，致使發生五部車（伊係第三部車）追撞之連環車禍，伊與
    前車有保持安全的煞車距離，伊並無違規，為此聲明異議云
    云。
三、按汽車行駛高速公路及快速公路，前後兩車間之行車安全距
    離，在正常天候狀況下，小型車為車輛速率之每小時公里數
    值除以二，單位為公尺；如遇濃霧、濃煙、強風、大雨、夜
    間行車或其他特殊狀況時，其安全距離應酌量增加，並保持
    隨時可以煞停之距離，高速公路及快速公路交通管制規則第
    六條第一項、第二項分定有明文。次按汽車行駛於高速公路
    、快速公路或設站管制之道路，不遵使用限制、禁止、行車
    管制及管理事項之管制規則而有未保持安全距離之行為者，
    處汽車駕駛人新臺幣三千元以上六千元以下罰鍰，並記違規
    點數一點，道路交通管理處罰條例第三十三條第一項第二款
    、第六十三條第一項第一款復有明定。
四、經查，本件異議人甲○○於九十五年十月七日下午三時十分
    許，駕駛車號Ｎ６－２９５８號自用小客車，行經國道一號
    公路一七三點九九公里處（臺中市境內）北向車道時，於同
    向車道發生五部汽車追撞之連環車禍之事實，為被告自承不
    諱，並有內政部警政署國道公路警察局第三警察隊九十六年
    四月二十六日公警三交字第０９６０３０３１８９號函暨檢
    送之道路交通事故現場圖、道路交通事故調查報告表(一)(二)、
    現場暨車損照片十張等附卷可證。異議人雖辯稱：伊當時與
    前車（第二部車）有保持安全的煞車距離云云，然查：車禍
    發生前，異議人車輛之車速及與前車間之距離，業據異議人
    於警詢問時供承：「（發現危險時距離對方《指前車》多遠
    ？採取何種反應措施？）約二十至二十四公尺，煞車減速。
    」、「（肇事當時行車速率多少？）七十至八十公里／小時
    。」等情不諱，依前揭高速公路及快速公路交通管制規則之
    規定，異議人當時車速既已達七十公里以上，則最少應保持
    三十五公尺以上之煞車距離，方合於規定，然異議人僅與前
    車距離二十至二十四公尺，顯不足以安全煞停。證人即受異
    議人汽車追撞之車號０７０８－ＬＧ號小客車駕駛張晏榮於
    警詢中證稱：「（肇事前行進方向、車道及肇事經過情形？
    ）肇事前往北，行駛內側車道，因有一部車號５１８２－Ｌ
    Ｈ小客車由中線車道變換至內側車道後煞車減速，我亦跟著
    減速後即被後方一部車號Ｎ６－２９５８小客車追撞我車車
    尾後，我再往前推撞５１８２－ＬＨ小客車肇事。」等語，
    有上開內政部警政署國道公路警察局第三警察隊函附之道路
    交通事故談話紀錄表一份在卷可稽，益徵異議人於案發當時
    並未注意保持行車安全距離，以致煞車不及撞上前車無訛。
    異議人辯稱：伊與前車有保持足以煞車之安全距離云云，洵
    屬無據，不足採信。
五、綜上所述，異議人確有於前揭時、地，駕駛車輛行駛高速公
    路未依規定與前車保持安全距離之違規行為，堪予認定。從
    而原處分機關援引首揭規定，裁處受處分人罰鍰六千元，並
    記違規點數一點，於法並無違誤，應予維持。本件異議人之
    異議為無理由，應予駁回。
據上論斷，應依道路交通管理處罰條例第八十七條第二項，道路
交通案件處理辦法第十九條，裁定如主文。
中　　華　　民　　國　　96　　年　　11　　月　　7 　　日
                  交通法庭    法  官  劉元斐
上列正本證明與原本無異。
如不服本裁定，應於裁定送達後五日內敘明抗告理由，向本院提
出抗告狀。
                              書記官  郭玉芬
中　　華　　民　　國　　96　　年　　11　　月　　7 　　日
